臺灣臺中地方法院刑事判決　　　　　　　100年度訴字第344號　　　　　　　
公　訴　人　臺灣臺中地方法院檢察署檢察官
被　　　告　朱俊傑
指定辯護人　本院公設辯護人　蔡育萍　
上列被告因妨害性自主罪案件，經檢察官提起公訴（00年度偵字
第00000號），本院判決如下：
    主    文
朱俊傑成年人故意對少年犯強制性交罪，處有期徒刑陸年。
    事    實
一、朱俊傑在臺中市○○區○○路○○店擔任店長乙職（該○○
    ○○店之地址、店名詳卷，下簡稱○○），因此認識於民國
      00年0、0月間到該○○謀職，受雇擔任○○店員之代號
      0000 0000號女子（年籍資料詳卷，下稱甲女），明知甲
      女為00歲之少女。於民國00年0月00日，朱俊傑與甲女、
      員工○○○（起訴書誤載為「○」）在○○內之員工休息
      室飲用啤酒，見甲女因與男友吵架心情不佳，屢屢哭泣，
      即邀約甲女、○○○到○○區之某KTV（店名、地址資料
      詳卷）唱歌，甲女於KTV店內，終因飲酒過量而全身無力
      。
      朱俊傑見狀萌生歹念，於同日晚間9、10時許離開KTV時，
      先以電話向計程車隊叫車，嗣司機○○○駕車抵達該KTV
      ，朱俊傑即在○○○攙扶之下，將酒醉全身無力之甲女背
      上計程車後座，並要司機先開到其等工作之○○外暫停，
      佯稱要○○○下車入店查看甲女之住址，以便送甲女返家
      ，惟朱俊傑見○○○下車後，即請計程車司機○○○直接
      將其與甲女載回其位於臺中市○○區○○村○○路000號
      住處，並由朱俊傑將全身無力之甲女背上2樓臥房內，放
      於床上，基於強制性交之犯意，自行躺在床上，面對面抱
      住甲女，因甲女仍有意識，即輕輕推開朱俊傑並轉身背對
      朱俊傑，表示拒絕之意，朱俊傑明知甲女仍有意識，並已
      清楚拒絕朱俊傑之觸碰，竟將甲女身體翻平，並以身體壓
      上甲女身體，將甲女兩手高舉過頭交疊，以單手扣住甲女
      兩隻手之手腕，另一隻手強行脫下甲女衣物，將性器官插
      入甲女性器官內，而以強暴方式，違背甲女意願，對甲女
      性交一次得逞，因朱俊傑需自99年0月00日0時起在○○輪
      值大夜班，而於99年0月00日0時許，由其在家之胞弟○○
      ○駕車將朱俊傑及甲女送回上開○○。甲女隨即騎機車返
      家，因擔心懷孕，而於同日凌晨2時許，打電話詢問○○
      ○○○（年籍資料詳卷，下稱乙女）要如何購買避孕藥，
        並不斷哭泣，為乙女察覺有異，追問甲女，甲女告知上
        情，乙女旋於99年0月00日凌晨3時00分許帶甲女至醫院
        驗傷，確認甲女處女膜有新裂傷，並有小陰唇紅腫情事
        ，隨同友人共5人，一同前往○○質問朱俊傑，並至朱
        俊傑家中質問其母○○○要如何處理，因甲女對朱俊傑
        、○○○之態度感到憤怒，即決定於同日上午至警局提
        出告訴而為警查獲。
二、案經臺中市政府警察局○○分局報告台灣台中地方法院檢察
    署檢察官偵查起訴。
    理    由
一、證據能力：
  (一)按被告以外之人於偵查中向檢察官所為之陳述，除顯有不可
    信之情況者外，得為證據，刑事訴訟法第159條之1第2項定
    有明文。查證人甲女、乙女、○○○於偵查中之證詞，核無
    顯不可信之情況，且證人甲女、乙女均於本院審理時到庭作
    證，給被告對質詰問之機會，而被告及辯護人均未聲請傳訊
    證人○○○，顯見對證人○○○偵查證詞內容並無意見，是
    上開證詞依法均有證據能力。
  (二)其餘本案判決所引用之證據，除證人甲女警詢證詞經辯護人
    否認證據能力，而應予排除外，均經當事人同意有證據能力
    （見本院卷第16頁之準備程序筆錄），或未聲明異議（見審
    判筆錄），核其作成之情況亦屬適當，是依照同法第159條
    之5之規定，亦均有證據能力，合先敘明。
二、訊據被告朱俊傑坦承於上開時、地與甲女發生性行為乙次之
    事實，惟辯稱：係經甲女同意才發生性行為云云。惟查：
  (一)對於被告係違背甲女意願，與甲女性交乙節，業據證人甲女
    於99年0月00日、00月00日、00月00日偵查中（見偵卷第7-1
    1 頁、36-41頁、50-52頁）及本院審理時共四次結證述明確
    ，於本院證述情節略以：「...我快睡著了，被告就過來抱
    我，我把他推開，他就過來壓住我，壓住我之後脫我衣服，
    他在脫我衣服時，我要去推絕，但全身都使不上力...因為
    他的一隻手壓住我的雙手手腕，我又喝醉了，當時被告是全
    身壓在我的身上，把我的雙手壓在我的頭頂上方的床上...
    性交前，我有推他肩膀，這時候還沒有脫衣服，也有轉身背
    對他，後來他把我翻過來之後，就強壓在我身上，架住我的
    手後，用一隻手脫我的衣服，性交過程中我只有閃避，我手
    被架住，所以沒有辦法推他」等語，雖然對性交過程細節描
    述偶有不一，然對伊有推被告的動作，被告仍違反其意願，
    強行壓在伊身上性交乙節均證述一致，因案發當時甲女處於
    酒醉朦朧狀態，是實難強令證人甲女對於性交過程之細節詳
    加記憶，又性侵害犯罪具有隱密性，往往只有加害者與被害
    者雙方在場，且在被害者處於酒醉狀況下，要其明確指述加
    害過程，即有實際上的困難，然人之品格、動機、行為，由
    內在思想到外在之表現，通常具備「一致性」，是由下列間
    接證據，本院認定甲女所述遭被告違背其意願強制性交乙節
    ，堪以採信，而被告所述經甲女同意才與之性交云云，不足
    採信：
  1.就被告與甲女於99年0月00日前之情誼而言：證人甲女於99
    年0月00日偵查中證稱，當天原本在店內喝酒，之後店長提
    議唱歌、聚餐，就到○○的KTV，伊和店長、同事○○○走
    路過去，伊與被告本來並非男女朋友關係等語（見偵卷第8-
    9頁），並於本院證述略以伊於99年0或0月開始到該網咖上
    ○○，上班時間為早上0點到下午0、0點，被告是店長，上
      班時間會更換，伊與被告的工作時段沒有重疊過，會於99
      年0月00日跟被告、○○○去○○KTV喝酒、唱歌，是因為
      被告都會睡在員工休息室，睡飽之後會在公司打電腦，也
      會跟員工聊天，伊因此與被告有建立交情等語相符，且被
      告亦於警詢中自承：「甲女是99年0月份進入○○服務，
      我們是同事關係，我擔任店長，甲女是○○新進人員」等
      語（見警卷第8頁），是甲女甫於99年0或0月間，因受雇
      於該○○擔任○○工作人員，而認識原本即擔任○○店長
      之被告，迄於案發時，雙方僅認識2、3個月，單純為同事
      關係之事實，首堪認定。
  2.就當天下午甲女飲酒、唱歌及酒醉後遭被告帶回○○住處之
    過程而言：
  (1)證人甲女於99年0月00日偵查中證稱：「後來我喝醉了，離
    開KTV是店長背我的，叫計程車，他跟我在後座，大夜班的
    男生在前座，我全身沒有力氣，但聽得到，他跟大夜說去看
    通訊錄我家在哪裡，要帶我回家，大夜的男生進去後，店長
    跟司機說往○○方向，司機就開車，大夜班的男生是○○○
    ，當時我眼睛閉著，動不了，但我聽得到聲音，到○○店長
    家，他背我到他房間，他家裡還有他媽媽跟他弟弟，他媽媽
    說『你這樣不行』，他跟他媽媽說員工喝醉了，他媽媽說『
    你下次不可以再這樣子』，之後他將我背到他的房間，我不
    知道他房間在幾樓，只知道在樓上」（見偵卷第8頁），並
    於本院證述：「我在計程車上時，並不知道朱俊傑要把我載
    回○○他的住處，我一直以為他要送我回家，他在車上沒有
    問我願不願意跟他回他的住處，到被告住處後，是被告背我
    進入房間，他房間好像是在2樓或3樓，他是騰空把我背起來
    ，我的腿是軟的，沒有辦法走」等語明確。
  (2)證人○○○於99年0月00日警詢證稱：「99年0月00日店長有
    請我回店內找甲女的員工資料...當天下午3時許，甲女說她
    的心情不好，想要提早下班，甲女與店長還有我到員工休息
    室聊天，甲女說想要喝海尼根，我就到小雜貨店買了12瓶鋁
    罐海尼根，我們三人喝了約4罐後，店長朱俊傑就提議去KTV
    唱歌，大約從18時許唱到22時許，店長朱俊傑叫我去叫計程
    車準備離開，我們一同搭計程車離開，到了○○，店長叫我
    下車看甲女的員工資料，我進入店內查看後出來要告訴店長
    ，計程車就已經離開店外，我試圖打手機給店長和甲女，她
    們兩人都沒有接電話，後來店長有回電話詢問甲女的地址後
    就掛電話了」（見偵卷第15、16頁），並於99年00月00日偵
    查中證稱情節大致相符（見同卷第40、41頁），其證述應堪
    採信。
  (3)又證人○○○於本院證稱：「在庭的被告擔任○○店長，常
    常叫我們車隊的車，當天叫我們車隊的車剛好是我的班，被
    告有背一個女孩子，還有一個男的幫忙扶那個女孩子上車，
    我問店長你要去哪裡？店長就搖那個小姐問妳家在哪裡？那
    小姐沒有反應，店長就說先回他家，後來又說先回去○○一
    下，那女孩子就趴在後座，在整個載送過程中，那女孩子都
    沒有講話，都沒有動，我沒有印象被告有沒有問那女孩子要
    不要跟他回家，到被告住處，我開車門與被告一起攙扶該女
    孩子到門口，我就在門口等被告付錢」等語（至於證人○○
    ○所述只有被告和證人甲女兩人上車、到○○時被告下車一
    下又上車部分，與被告、證人甲女及證人○○○一致供證述
    情節不符，應係○○○日常載送太多客人且案發迄今將近一
    年，記憶有誤所致），而證人○○○與被告、甲女均無任何
    關係，僅係偶然載送其等，其有關甲女精神狀況部分之證詞
    應堪採信，上開細節不符部分，並不影響證人○○○所述有
    關甲女當時精神狀況之證詞憑信性。綜上足認證人甲女所述
    ，伊當時酒醉，被告先要○○○在○○下車去店內查看伊的
    地址，卻又於○○○下車後，未詢問伊之意願，即逕行叫司
    機將伊等載回被告○○住處，將伊背入臥室之經過堪以採信
    。
  (4)又被告已於警詢供述：「我不清楚甲女當時意思是否清醒，
    ...我沒有詢問她是否願意隨我回我住處，所以我不清楚她
    的意願」云云，又於99年00月00日偵查中辯稱：「○○○進
    去店裡就沒有再出來了，我們不到5分鐘就離開店門口了，
    沒進去跟他拿地址是因為我很累，我有問甲女，我想要回家
    ，問她是不是要跟我一起回去？她有點頭，所以我就跟她一
    起回家，事後我也沒有打電話給○○○問甲女的地址」云云
    （見偵卷第30-32頁），其既於警詢坦承「沒有詢問甲女意
    願，就將甲女帶回家」，足認嗣後於偵查、本院所辯「有問
    甲女意願，甲女有點頭，才請司機將甲女載回其○○住處」
    云云，顯係事後編造之謊言，不足採信。又被告雖於警詢辯
    稱自己也喝醉了云云，然又於警詢坦承「我上車時就告訴計
    程車司機我住處之地址」（見警卷第9頁），以及證人○○
    ○證稱係由被告背甲女上車，又攙扶甲女下車，按照被告仍
      能清楚指示○○○要搭載其等到何處，以及還能背負、攙
      扶甲女之情狀，堪認被告縱有飲酒，仍屬意識清醒，而甲
      女確實是酒醉無力趴著不動之情形。
  3.就當天被告所述甲女同意之方式以及性行為之避孕措施而言
    ：
  (1)被告於99年0月00日警詢自承與甲女發生性關係時，並未戴
    保險套（見警卷第9頁），而證人甲女於99年0月00日偵查中
    證稱：「保險套是我國中同學送我的禮物，現在都還放在我
    的包包裡，之前同事翻我包包有問我，我說聽說可以招財或
    以防萬一，所以店裡人都知道。」（見偵卷第11頁），證人
    ○○○亦於警詢中證稱：「我以前曾經跟甲女開玩笑聊天時
    ，甲女有說到她皮夾內有放一個保險套，我有看過而且是有
    牌子的」，足認甲女所述堪信。
  (2)而本案之所以為甲女之○○乙女知悉，乃因甲女於性交結束
    後當晚打電話詢問乙女，要到何處購買避孕藥，很擔心會懷
    孕之故，亦據證人甲女、乙女（乙女部分迭於99年0月10日
    警詢、99年00月00日偵查中）證述明確，如甲女確實有與被
    告性交之意願，在早已準備有保險套的狀況下，豈有不要求
    被告戴保險套，而陷自己擔憂懷孕，需要事後自行張羅避孕
    藥窘境之理？
  (3)且被告於本院供述：「（問：甲女是否有任何表示願意與你
    回家發生性關係的意思？）之前都沒有，是回到我房間，我
    才問她。（問：在房間你如何問她？）我簡單問她可不可以
    ，她眼睛睜開對我點頭。（問：她有沒有說好或可以等話語
    ？）沒有。」，而證人即被告之母○○○於99年0月00日在
    警詢證稱：「朱俊傑與甲女當天晚上坐計程車回來...當時
    甲女精神狀態是泥醉的，沒有與我打招呼、交談」等語（見
    偵卷第24、25頁），依照甲女當天酒醉之狀態，其所述全身
    無力，很想要睡覺之情形，當符合經驗法則，被告逕行將酒
    醉之甲女帶回家、又大費周章背到2樓臥室，而非將甲女放
    在客廳休息，顯有想要趁人之危性侵甲女之嫌，其所辯：「
    我有簡單問她可不可以，甲女即睜開眼睛，點頭表示可以」
    云云，實難採信。
  4.就性行為後甲女、被告之行為、反應而言：
  (1)證人甲女於99年0月00日偵查中證稱：「性侵害後，我們兩
    個躺在床上，被告說我半個月不用上班，他會給我3萬元...
    被告在0月00日凌晨傳簡訊給我，是我○○有打電話給他，
    說他怎麼可以趁我酒醉，對我做這種事情，之後被告傳這通
    簡訊給我」（見偵卷第9-10頁），並有被告自稱很自責之簡
    訊一則附於警卷第13頁可參，且被告亦於本院自承：「我是
    說她可以休息半個月不用上班」等語，是足認被告確實有於
    甫性交完畢後，承諾證人甲女可以半個月不用上班，並傳簡
    訊表示自責之行為，若該性交行為乃經甲女同意之兩情相悅
    行為，甲女又無身心受創之情形，被告為何承諾甲女休息半
    個月不用上班？又為何傳簡訊表示自責？
  (2)對此被告雖於本院辯稱：「我是說她可以休息半個月不用上
    班，我會借她2萬元讓她繳機車貸款，她說很累，想要休息
    ，我答應她半個月不用上班，與我們發生性行為無關，我簡
    訊說自責，是因為被害人12點半打電話跟我說，她已經把這
    件事情跟她○○講，過沒多久她○○就打電話給我，問我為
    何做這種事情，說被害人未滿00歲，我很自責是因為被害人
    未滿00歲」云云，然被告為甲女之主管，又與甲女共事2、3
    個月，當看過甲女人事資料也聊過天，應早已明知甲女為00
    歲之少女（被告於99年00月00日偵查中坦承知道甲女滿00歲
    等語，見偵卷第30頁），又其若性行為係經甲女明確同意之
    兩情相悅行為，被告豈會因為不相干之乙女一通質問電話，
    就頓時開始「自責」？且衡情甲女必定有經濟壓力，才會以
    00歲稚齡，至網咖擔任早班人員，自力更生，按照被告所述
    ，其信口承諾甲女休息半個月不用上班，卻又僅提出「借」
    甲女2萬元讓甲女繳機車貸款之建議，那何勞被告施此口惠
    ？況被告所述「借2萬元給甲女繳機車貸款」之情節，亦顯
    與其留給甲女之訊息提到「丟出3萬元解決這一切」不符（
    見偵卷第18頁之離線留言訊息），觀諸該訊息的全文，被告
    刻意強調「我至今相信，這一切絕非妳一手策劃，我仍相信
    妳是被逼的，我真的想問妳，那晚所發生過的一切事情，我
    回到了房間靜靜的想著，想起當時抱著妳彼此間的對話，想
    起要離開房間時彼此的對話，也記起了妳我之間的約定...
    我依然相信將此事鬧大這絕非是妳所想要的，3萬元的事情
    ，我想妳誤會了，我當下的意思是，我不想在（應為「再」
    之誤繕）每天看妳為了錢拼命辛苦的工作，我願意多兼份差
    或多值班，也會履行承諾，只想盡量減少妳金錢上的煩惱，
    並不是只想丟出3萬元解決這一切，希望妳能了解，如今，
    事情已經一發不可收拾，當初在錄製口供時，我本想就如妳
    一切所說，我會願意承擔一切刑罰，但是我不懂為什麼我會
    變成了強制的行為，就算妳不願意，為什麼當下不跟我說？
    為什麼事後留給我一些期許後又突然反將我一軍，我真的真
    的不了解。當下妳沒跟我說妳不願意，讓我深深相信是兩情
    相...」，自己描述兩人之間的對話、對甲女辛苦工作賺錢
    的心疼、為何甲女沒說不願意、甲女是事後反悔、被逼才指
    述遭被告遭強制性交等節，顯然是在警詢之後，知道強制性
    交罪嫌之嚴重性，才發此自說自話的訊息，混淆視聽，試圖
    製造兩人之間有男女情愫，正在交往、甲女並未拒絕性交，
    係迫於其他因素才提告等假象，在此通篇為自己有利的辯解
    鋪陳之中，被告自己也提到「丟出3萬元解決一切」，而非
    「2 萬元借款」，當更可確定甲女所述「被告在強制性交後
    ，提出甲女可休息半個月不用上班，被告會給甲女3萬元之
    條件」，應屬實在，被告嗣後於偵查、審理所辯，則係虛捏
    之謊言，不足採信。
  5.再分析被告將甲女帶回家之動機：
  (1)證人即被告胞弟○○○於99年0月00日警詢證稱：「我記得
    當時還沒有過晚上12點，我人門口抽煙，聽到我哥哥朱俊傑
    打電話要叫計程車，我當下想說不如我載他們兩人去，可以
    省下這筆車費，我就與我哥哥去牽車，甲女在我家裡等，我
    與哥哥就開車去門口載她前往○○的公司」等語（見偵卷第
    26 頁）。
  (2)被告於本院供述：「我知道甲女當天心情不好，她在店裡面
    ，上班時間，我與甲女、○○○在休息室喝酒時，甲女就在
    哭，當天是員工聚餐，所以本來就在店裡喝酒，喝到一半，
    甲女就在員工休息室哭，我就問她，她說她跟男朋友吵架，
    唱歌是聚餐日都會去的地方，所以我沒有提議，在KTV裡面
    唱唱歌、喝完酒，甲女就躲在角落哭，都沒有講話，甲女之
    前並沒有任何表示願意跟我回家發生性關係的意思...我平
    常會在店裡面的員工休息室休息，我平常幾乎24小時都在店
    裡面」。
  (3)證人甲女於99年0月01日偵查中證稱：「一開始在店裡喝酒
    ，之後店長提議唱歌、聚餐，我們就到○○的KTV，我們三
    人用走的過去」等語（見偵卷第8頁），並於99年00月00日
    偵查中證稱：「發生性行為結束沒有多久，我就離開了，朱
    俊傑的弟弟說要載我，因為朱俊傑說他還要上班，他是上大
    夜班12點到8點，後來我自己騎機車回家，我在朱俊傑家應
    該不到兩個小時，離開時酒還沒有完全醒，走路還會搖晃，
    還是可以騎機車回家」（見偵卷第50-52頁）；並於本院證
    稱：「我留紙條給○○○寫『冬瓜給我睡客房』，是因為○
    ○○他跑去兩家飯店找我，並瘋狂的打電話給我，他以為我
    會發生什麼事情，我跟被告講過我要這份工作，所以我要隱
    瞞○○○，我沒有直接回家而去○○，是因為我的機車在○
    ○外面」。
  (4)證人○○○於99年0月00日警詢證稱：「我當時因為喝了一
    些酒，所以我也不清楚我做了什麼事，但我有印象有去附近
    賓館找甲女」（見偵卷第15頁）。
  (5)依照證人甲女、○○○、被告前開所述，其等離開○○區之
    KTV時，已經是99年0月00日晚上9、10點許，而被告自翌日0
    時許就要值大夜班，且計程車從KTV出發後，有先到其等工
    作之○○暫停，讓林伯翰下車，甲女之機車又停在○○外，
    被告平常就有在員工休息室休息的習慣，而按照○○○所述
    ，堪認被告並非家境富裕不計較開支之人，所以○○○才會
    提議由其開車載甲女、被告回○○，省一趟被告從○○住處
    回○○○○計程車費，再者，○○○若可在酒醉的狀況下去
    附近賓館找甲女，足可推論○○附近即有賓館，是甲女若有
    顯現任何與被告「兩情相悅」之態度，且當時還清醒，兩人
    大可直接請計程車將其等載至附近賓館性交，被告何需搶那
    3個小時不到之空檔，先把甲女從○○載回○○住處性交，
    又趕回○○○○值大夜班？按照○○○到賓館找甲女之行為
    ，足認○○○係擔心甲女酒醉，跟被告在一起，會發生危險
    ，由○○○和被告與甲女均為同事關係，其都知道要為甲女
    的安危著想，衡情更令人感到被告在甲女酒醉時，支開○○
    ○，逕行將甲女用計程車搭載返回自己家中帶到臥室，實乃
    異常行為，被告若非對甲女心生歹念，當大可以選擇與○○
    ○一同於○○下車，將甲女安置在○○內休息，於午夜0時
    起，自己即可直接開始值大夜班，待甲女酒醒後自行離去，
    是從被告將甲女載回自己住處時之不合情理行為，其有性侵
    害甲女之動機，即屬有跡可循。
  6.此外，證人甲女於偵查中證稱：「因為第一次，所以很痛」
    等語（見偵查卷第38頁），與卷附受理疑似性侵害事件驗傷
    診斷書記載「處女膜裂傷（新裂傷）、小陰唇紅腫」相符，
    應堪採信，由甲女年僅00歲，有男友卻未曾發生性行為之客
    觀情狀，更足以佐證甲女所述無意與被告發生性行為之真實
    性。
  (二)綜上，堪認被告係以強暴手段，違反甲女意願而與之性交，
    其強制性交犯行事證明確，應依法論科。至於辯護人質疑甲
    女既知當時家中還有被告母親○○○、被告之胞弟○○○，
    為何未喊叫？尚要求被告不要張揚此事？且其○○乙女事後
    帶同其他男子要被告私下和解，要求賠償新台幣1百萬元，
    遭拒絕才報警之動機部分，證人甲女已經於本院證稱：「我
    也不清楚自己當時為何未喊叫。因為不想讓家人知道發生這
    件事情，我跟被告說伊需要這份工作，請被告不要跟任何同
    事講...因為我○○是我比較好的家人，我是問她哪裡可以
    買到避孕藥？但我○○說這只是一份工作，沒有必要這麼委
    屈自己，我覺得她說的有道理...在醫院做完檢查沒有直接
    報警，而是先去○○找被告，是因為我不想讓我家人知道，
    我只想要私下和解，我想要求個清白，和解的內容我都沒有
    講，是我○○講的，我去都沒有講話，我當時在○○外面，
    我沒有下車，我不知道被告態度如何，所有的事情都是我○
    ○跟我講的，後來我也有去被告住處，我們有兩輛車，我跟
    被告不同車」等語，證人乙女並於本院證稱：「甲女是單親
    家庭，跟著爸爸，所以發生事情不敢跟爸爸講...她們家裡
    需要錢才會00歲就去工作」等語，而被告於本院供述甲女之
    月薪為1萬5千元，且甲女自承案發後請被告不要講出去，是
    在甲女自己不願張揚之狀況下，仍然拒絕被告所提休息半個
    月、給3萬元之建議，只希望能避免同事異樣眼光，繼續在
    ○○工作，足認甲女並無為索賠而提訟之動機。又證人甲女
      證稱，事後乃因被告之母親○○○說「兩個都醉了，倒在
      一起剛剛好」，感覺受辱、憤怒，乃毅然報警之動機，應
      堪採信。又甲女於遭被告強制性交時，因酒醉思慮不清，
      當下未喊叫，事後怕遭家人責怪或家人擔憂，原不欲聲張
      ，然因擔心懷孕才向乙女詢問如何購買避孕藥，因而為乙
      女探知，事後按照較為年長之○○乙女之意思去質問被告
      、其家人，看要怎麼處理，並不違反常情，不能因為乙女
      或乙女之友人曾開出和解條件，而認甲女乃索賠未成，而
      報警誣陷被告。
二、核被告所為，係犯刑法第221條第1項之強制性交罪。又成年
    人教唆、幫助或利用兒童及少年犯罪或與之共同實施犯罪或
    故意對其犯罪者，加重其刑至二分之一。但各該罪就被害人
    係兒童及少年已定有特別處罰規定者，不在此限，兒童及少
    年福利法第70條第1項前段亦有規定。被害人甲女乃00年0月
    生，有年籍資料詳卷，於被告犯罪時為滿00歲，未滿00歲之
    少女，是依照上開規定應加重其刑之二分之一。起訴書雖起
    訴被告涉犯刑法第225條第1項之乘機性交罪，然因甲女於本
    院交互詰問之下，明確證稱有動手推被告、轉身背對被告之
    拒絕行為，是其雖然酒醉，然尚未達到「不知」或「不能」
    抗拒之程度，只是使不上力，致遭被告之強暴行為壓制而已
    ，而公訴檢察官論告時，已主動更正起訴法條為刑法第221
    條第1項之強制性交罪，本院並就同一社會事實諭知變更起
    訴法條，附此敘明。
三、爰審酌被告長甲女10歲，且在職務上為甲女之主管，甲女對
    其較無防備心，被告既明知甲女為00歲之未成年人，當天因
    與男友吵架心情不佳，竟仍任其在辦公室喝啤酒，甚且提議
    一起到KTV繼續唱歌，甲女並繼續飲酒至酒醉狀態，被告即
    藉機支開同事○○○，將甲女載回家中實行性侵害，顯為趁
    人之危，心態可議，衡其目的不過滿足一己、一時性慾之衝
    動，卻不顧甲女的感受、性自主權及未來發展，利用體力優
    勢壓制甲女之強暴手段，及甲女正值青春年華，遭原應可以
    信賴之主管，利用員工聚餐、同樂為名義，趁其酒醉帶回家
    中性侵害，身心受創程度甚鉅，及被告犯罪後不僅未承認犯
    行，且在警詢捏造：「我們各走各的，走進我二樓之房間，
    各自脫去身上之衣服、褲子，我回到我房間後我有睡著，我
    看見被害人睡於旁邊（有穿衣服、褲子），我有問她可不可
    以？她明確回答可以，所以我們才會發生性關係，被害人之
    衣服、褲子是各自脫去，我與她發生性關係之後，我要求再
    次發生性關係，但被害人回答我，她包包有保險套，要我使
    用，我便笑笑的穿好衣服離開，所以我並沒有強迫她」云云
    ，除與審理中辯稱「甲女是睜開眼睛點頭，沒有講話」不符
    ，亦與其母證稱「甲女到伊家時是泥醉狀況」不符，更與甲
    女於本院證稱：「發生性行為之後，被告有要求我再次發生
    性關係，我說不可能，對於被告在警局講的那段話，我沒有
    叫他用保險套，我直接跟他說不可能」等語不符，又故意於
    偵查中拿出甲女留給○○○之紙條（見偵卷第33頁），試圖
    以「甲女同意第二次性交，要求伊用保險套」、甲女自己寫
    紙條告訴○○○「冬瓜給我睡客房」混淆焦點，為己脫罪，
    又於本院審理時指稱兩人係兩情相悅，甲女報案動機不單純
    ，應係索賠未成才報案攀誣，是被告除未坦承、向甲女道歉
    、賠償損害外，並有將責任歸咎甲女、醜化甲女之積極行為
    ，對被害人不啻二次傷害，實難認被告有何悔悟、反省之意
    等一切情狀，量處如主文所示之刑。
據上論斷，應依刑事訴訟法第299條第1項前段、第300條，兒童
及少年福利法第70條第1項前段，刑法第221條第1項，判決如主
文。
中    華    民    國   100    年    4     月    26    日
                  刑事第十八庭  審判長法  官  郭書豪
                                      法  官  林世民
                                      法  官  蕭一弘
上為正本係照原本作成
如不服本判決，應於收受本判決後十日內向本院提出上訴書狀，
其未敘述上訴理由者，並得於提起上訴後十日內向本院補提理由
書狀（均須按他造當事人之人數附繕本）「切勿逕送上級法院」
                                      書記官  黃士益
中    華    民    國   100    年    4     月    26    日
附錄本案論罪科刑法條全文：
中華民國刑法第221條（強制性交罪）
對於男女以強暴、脅迫、恐嚇、催眠術或其他違反其意願之方法
而為性交者，處 3 年以上 10 年以下有期徒刑。
前項之未遂犯罰之。